【裁判字號】    96,易,3648
【裁判日期】    970624
【裁判案由】    詐欺
【裁判全文】
臺灣高雄地方法院刑事判決              96年度易字第3648號
公  訴  人  臺灣高雄地方法院檢察署檢察官
被      告  戊○○
上列被告因詐欺案件，經檢察官提起公訴（96年度偵字第24873
號）及移送併辦（97年度偵緝字第1004號），本院判決如下：
    主  文
戊○○幫助犯詐欺取財罪，處有期徒刑陸月，如易科罰金，以新
臺幣壹仟元折算壹日。減為有期徒刑月，如易科罰金，以新臺
幣壹仟元折算壹日
    事  實
一、戊○○雖預見如將金融機構帳戶提供與他人使用，可能供犯
    罪集團用以作為對他人為財產上犯罪之犯罪工具，以遂行犯
    罪計畫並逃避偵查，猶基於幫助詐欺之不確定故意，於民國
    95年7 月5 日後至96年1 月11日前某時，將其所有之華南商
    業銀行（下稱華南銀行）岡山分行000000000000號帳戶（下
    稱戊○○所有之華南銀行帳戶）之存摺、提款卡、密碼等，
    以不詳之代價，交付真實姓名、年籍均不詳之人及其所屬之
    詐欺集團成員使用。嗣該詐騙集團所屬成員即分別基於意圖
    為自己不法所有之犯意聯絡，先於96年1 月11日晚間7 時11
    分許，撥打電話予甲○○佯稱因其先前利用雅虎奇摩拍賣網
    站購買商品，誤觸約定帳號轉帳功能，導致其帳戶會持續扣
    款至對方帳戶中，要求甲○○前往ATM 提款機按其指示操作
    解除設定云云，使甲○○陷於錯誤，依該詐騙集團所屬另一
    成員之指示操作ATM 提款機而匯款新臺幣（下同）3,763 元
    至戊○○所有之前揭華南銀行帳戶內；嗣該詐騙集團所屬成
    員又於同日晚間7 時許，撥打電話予丙○○，復向其騙稱因
    其先前利用雅虎奇摩拍賣網站購買商品，誤觸約定帳號轉帳
    功能，導致其帳戶會持續扣款至對方帳戶中，要求丙○○前
    往ATM 提款機按其指示操作解除設定云云，致丙○○陷於錯
    誤，依對方指示操作提款機匯款29,983元至戊○○所有之上
    開華南銀行帳戶。前開款項分別在甲○○、丙○○匯款後，
    均旋即被提領一空，合計使該詐騙集團所屬成員共詐得33,7
    46元得手。嗣經甲○○、葉耀祥於事後查證後，始知受騙，
    並分別報警處理，而查悉上情。
二、案經高雄縣政府警察局岡山分局報請臺灣高雄地方法院檢察
    署檢察官偵查起訴及彰化縣政府警察局彰化分局報請臺灣彰
    化地方法院檢察署檢察官呈請臺灣高等法院檢察署檢察長令
    轉臺灣高雄地方法院檢察署檢察官移送併辦。
    理  由
壹、證據能力方面：
一、按刑事訴訟法第159 條之1 所稱得為證據之被告以外之人於
    審判外向法官所為之陳述，及於偵查中向檢察官所為之陳述
    ，立法者係以被告以外之人（含共同被告、共犯、被害人、
    證人等）其陳述係在法官面前為之，故不問係其他刑事案件
    之準備程序、審判期日或民事事件或其他訴訟程序之陳述，
    均係在任意陳述之信用性已受確定保障之情況下所為，因此
    該等審判外向法官所為之陳述，應得作為證據；另以刑事訴
    訟法規定檢察官代表國家偵查犯罪、實施公訴，依法有訊問
    被告、證人、鑑定人之權，且實務運作時，偵查中檢察官向
    被告以外之人所取得之陳述，原則上均能遵守法律規定，不
    致違法取供，其可信性甚高，為兼顧理論與實務，而對被告
    以外之人於偵查中向檢察官所為之陳述，除顯有不可信之情
    況者外，得為證據，乃同法第159 條第1 項所謂得作為證據
    之「法律有規定者」之一，為有關證據能力之規定，係屬於
    證據容許性之範疇。而被告之反對詰問權，屬憲法第8 條第
    1 項規定「非由法院依法定程序不得審問處罰」之正當法律
    程序所保障之基本人權及第16條所保障之基本訴訟權，不容
    任意剝奪，又被告得以詰問證人，以被告或其辯護人在場為
    前提。上開得為證據之被告以外之人於審判外向法官所為之
    陳述及於偵查中向檢察官所為之陳述，就本案被告而言，事
    實上均難期被告有於另案法官審判外或檢察官偵查中行使反
    對詰問權之機會。從而，於事實審法院審判實務中，案內遇
    有此類未能賦予被告行使詰問權之供述證據，即應依刑事訴
    訟法第273 條第1 項第5 款、第8 款及第171 條規定，於準
    備程序期日訊明、曉諭被告或其辯護人是否聲請傳喚該被告
    以外之人以踐行人證之調查程序，使被告或其辯護人針對該
    被告以外之人於審判外向法官及於偵查中向檢察官所為之陳
    述，有補足行使反對詰問權之機會（最高法院95年度臺上字
    第6675號判決意旨參照）。經查，證人乙○○於他案偵查中
    所為之證述，雖屬被告以外之人在審判外之陳述，惟證人乙○○已經本院傳喚到庭作證，並賦予被告行使反對詰問權及
    陳述意見之機會，且被告亦均不爭執證人乙○○於偵查中陳
    述之證據能力，是則本諸前開判旨，應認證人乙○○前以被
    告身分另案在檢察官訊問時所為陳述得作為本案之證據。
二、另按被告以外之人於審判外之陳述，雖不符刑事訴訟法第15
    9 條之1 至之4 等4 條之規定，而經當事人於審判程序同意
    作為證據，法院審酌該言詞陳述或書面陳述作成時之情況，
    認為適當者，亦得為證據；當事人、代理人或辯護人於法院
    調查證據時，知有第159 條第1 項不得為證據之情形，而未
    於言詞辯論終結前聲明異議者，視為有前項之同意，刑事訴
    訟法第159 條之5 第1 項定有明文。本案證人即被害人甲○○、丙○○，另案被害人黃清順、江秀柿於警詢中之陳述，
    雖均屬傳聞證據，惟其等未再於法院審理中為陳述，且查無
    符合同法第159 條之1 至之4 等前4 條之情形，檢察官、被
    告均已知悉該陳述屬傳聞證據，且於本院言詞辯論終結前均
    未聲明異議，本院審酌上開證述於作成之外部情狀，亦無任
    何不適當之情況，認以之作為本案之證據，應屬適當，是上
    開警詢中證述應均有證據能力。
三、至卷附被告所有上開帳戶存摺內頁之交易明細表，及被害人
    至提款機匯款進入被告帳戶之交易明細表，均電腦機器處理
    轉帳交易後，直接作成之電磁紀錄，並無涉入人為知覺、記
    憶過程之錯誤危險，且為一般業務上製作之資料，均非傳聞
    證據，均具有證據能力。
貳、實體部分：
一、訊據被告戊○○矢口否認有何幫助詐欺犯行，辯稱：伊所有
    之前揭華南銀行存摺、提款卡與其丈夫乙○○所有之另一彰
    化銀行帳戶之存摺、提款卡均一起放在車號VA-3035 號自小
    客車上，該自小客車在95年底遭人撬開車門，前揭帳戶即遭
    到不明人士竊走，伊後來要去銀行辦理掛失，但銀行行員告
    知該帳戶已經遭人冒用，無法再辦理掛失云云。經查：
  (一)華南銀行岡山分行000000000000號帳戶係被告於92年10月間
    申請設立，作為被告任職於「曉屏企業」公司之薪資轉帳帳
    戶，固定每月份或隔月份由該公司匯款1 萬餘元至該帳戶內
    ，又勞保局於95年7 月4 日匯出一筆9,900 元之款項，隔日
    即由被告領出等事實，均為被告供承屬實，且有華南銀行岡
    山分行96年12月21日95華岡存字第310 號函附該行所屬0000
    00000000號帳戶之開戶基本資料、開戶迄今存款往來明細表
    、金融卡帳戶資料查詢等件在卷可稽（見警一卷第17頁、本
    院卷第26頁反面），從而，前揭華南銀行帳戶為被告所有，
    且至遲至95年7 月5 日為止，均仍由被告所持有使用中之事
    實，自堪認定。
  (二)又被告所有之前揭華南銀行帳戶至96年1 月16日結清時為止
    ，均無申請掛失補辦之紀錄，而該帳戶於96年1 月間，為真
    實姓名、年籍不詳之詐騙集團成員利用，該詐騙集團成員係
    先後於前揭時間，撥打電話予被害人甲○○，佯稱其先前網
    路購物匯款時誤設約定帳戶轉帳功能，需更改設定，否則帳
    戶內存款會固定轉入他人帳戶內云云，使被害人甲○○陷於
    錯誤，依對方指示操作提款機而匯款3,763 元至上開被告所
    有之華南銀行帳戶，又撥打電話予被害人丙○○，以同一詐
    騙手法使被害人丙○○陷於錯誤，依詐騙集團成員指示操作
    提款機匯款29,983元至被告所有之上開華南銀行帳戶，嗣旋
    遭詐騙集團成員持該銀行帳戶之提款卡提領一空等事實，均
    為被告所不爭執，並經證人甲○○、丙○○分別於警詢時證
    述明確（見警一卷第10至12頁、本院卷第44頁反面、45頁）
    ，且有華南銀行岡山分行96年12月21日95華岡存字第310 號
    函附被告所有之存款往來明細表（見本院卷第51至55頁），
    及被害人呂偉霖ATM 轉帳交易明細單、被害人丙○○ATM 轉
    帳交易明細單等件在卷可稽（見警一卷第17頁、本院卷第26
    頁反面），是以前開事實應堪予認定。
  (三)另被告之丈夫乙○○所有之彰化銀行岡山分行000000000000
    00號帳戶於96年1 月間，亦遭真實姓名、年籍不詳之詐騙集
    團成員使用，該詐騙集團成員先於96年1 月3 日上午10時許
    ，以「司徒經理」及「謝俊庭律師」之名義分別撥打電話予
    另案被害人黃清順佯稱：其已故兄長黃清在生前於香港巴特
    菲投資機構有一筆海外投資基金，金額約為219 萬元，惟須
    先繳交保證金後，始得提領云云，致黃清順陷於錯誤，先後
    於同日10時16分及某時許，以網路ATM 匯款及至台北市○○
    區○○街304 號陽信銀行大屯分行臨櫃匯款等方式，接續匯
    款2 萬8,000 元及8 萬8,920 元至乙○○所設上開帳戶內；
    又以「袁秀娥」名義於同年1 月8 日下午4 時許，以000000
    0000號門號行動電話撥打電話向另案被害人江秀柿佯稱：因
    母親生病住院開刀急需用錢云云，致江秀柿陷於錯誤，於96
    年1 月9 日上午9 時34分許，至合作金庫銀行設於嘉義市某
    處之自動櫃員機轉帳3 萬元進入乙○○上開帳戶內等事實，
    亦經證人乙○○於本院審理時供承屬實，並為另案被害人黃
    清順、江秀柿於警詢中證述明確（見警四卷第7 、8 頁，警
    五卷第8 、9 頁），另有乙○○所有之前開彰化銀行帳戶開
    戶資料、存摺交易明細查詢、被害人黃清順之陽信商業銀行
    交易明細表、匯款收執聯等在卷可證（見警四卷第5 、6 、
    11頁反面、12頁），是以此部分之事實，亦堪認定。
  (四)被告固辯稱其所有前開華南銀行帳戶係與乙○○所有之前開
    彰化銀行帳戶一起放在一部自小客車上，而遭到不明人士竊
    取，所以才會分別遭到詐騙集團成員利用，其與乙○○對此
    完全不知情云云。惟查：
    1.被告最早於96年1 月30日警詢時供稱：其所有之前揭華南
      銀行帳戶存摺、提款卡是於95年1 月30日放在停放於高雄
      縣岡山鎮○○○街30巷5 號之VA-3035 號自小客車內遺失
      云云（見警一卷第1 頁反面）。至本院審理時則推稱：伊
      忘記前揭華南銀行帳戶存摺、提款卡是何時放在車上，又
      何時遭人竊取云云（見本院卷第14、71頁）。至被告於97
      年4 月25日因另案受檢察官訊問時，復辯稱：前揭華南銀
      行帳戶存摺、印章、提款卡是伊放在機車置物箱內，後來
      置物箱被撬開，伊和伊先生的存摺、印章、提款卡、密碼
      都不見了云云（見97年度偵緝字第1004號案卷第21、22頁
      ）可見被告對於同一本銀行帳戶存摺遺失之說詞，前後說
      法大相逕庭，足見被告所辯情詞，已難遽為採信。
    2.此外，放置於前開車號VA-3035 號自小客車內之存摺、提
      款卡發現遭竊之時間，證人乙○○於偵查及本院審理時均
      證稱：其是於95年11月發現失竊等語（見96年度偵緝字第
      3009號案卷第8 頁、本院卷第140 頁），與被告前開說法
      已不相同。另關於被告及乙○○所有之銀行帳戶存摺、提
      款卡放置在該部自小客車上而失竊之情形，被告係供稱：
      該車遭人撬開車門鎖，被偷的東西只有伊與伊先生乙○○
      的帳戶存摺、提款卡，該2 本帳戶存摺放在汽車手煞車中
      間的置物廂內云云（見本院卷第62頁）；而證人乙○○於
      本院審理時則證稱：伊車子有一個車門門鎖壞掉，無法上
      鎖，才遭人打開竊取放置在車內之帳戶存摺，車窗沒有被
      打破，車門鎖也沒有被撬壞，另伊最後一次看到該帳戶，
      是放在該車助手席前面的置物箱內等語（見本院卷第142
      、14 3、145 頁）。從而，被告與證人乙○○就其2 人所
      有之銀行帳戶存摺失竊之時間，遭竊取時車門鎖是否被人
      撬開，及當時帳戶存摺所置放之位置，供述內容竟迥然不
      同，倘前開2 帳戶存摺果如被告所述，係放在車上遭不明
      人士竊走，則被告與乙○○之說法當不致有如此大之歧異
      ，足徵被告所辯情節，屬臨訟杜撰之詞，委無足採。
    3.再者，被告於警詢及本院審理時，均陳稱：伊因為害怕忘
      記密碼，所以將密碼寫在提款卡上面云云。惟參以乙○○
      先前他案於檢察官訊問時先陳稱：其所失竊之前揭彰化帳
      戶提款卡密碼是「6455」，是以其生日設定，沒有變更過
      等語，至檢察官訊以：「為何存簿、提款卡遭竊後，詐騙
      集團成員可以將你戶頭內的錢轉出？」，復供稱：因為其
      太太怕忘記密碼，所以將密碼寫在提款卡上的封套上等語
      ，再經檢察官訊以：「你與太太結婚多久？」，答稱：「
      9 年」，又訊以：「你太太是否知道你生日」，又答稱：
      「知道」等語（見96年度偵字第3009號案卷第8 頁）。另
      被告於本院審理時亦陳稱：其與丈夫乙○○是在88年間結
      婚，其自己之生日是66年7 月6 日，乙○○生日則為64年
      5 月5 日等語（見本院卷第150 、151 頁）。由上情觀之
      ，被告供承其均以自己及丈夫乙○○之生日作為提款卡密
      碼，且其與乙○○分別只擁有1 個金融機構帳戶，當無記
      憶錯誤或遺忘之危險，則衡之常情，被告實無須多此一舉
      ，將密碼抄寫在提款卡或存摺上，而增加帳戶被他人盜用
      之風險，顯見被告所辯已與常情有違。更何況被告所擁有
      之前揭華南銀行帳戶之提款卡屬新式晶片金融卡一節，不
      僅為被告坦認在卷，且有前揭華南銀行帳戶之金融卡帳戶
      資料查詢單1 紙在卷可證（見本院卷第55頁），而新式晶
      片金融卡密碼為6 位數字以上，與被告所述其密碼為4 位
      數字完全不符。綜上，足認見被告所辯前開情詞，不僅違
      反一般社會常情，且與事實不符，並不足採信。
  (五)本案被告所有之前開華南銀行帳戶遭詐騙集團成員利用作為
    詐騙工具，並以提款卡將被害人甲○○、丙○○轉入之金錢
    提領一空等情，業如前述。而提款卡密碼應僅持卡人個人知
    悉，如非被告將其金融卡及密碼交付、告知詐騙集團成員，
    他人自無從能憑空知悉其密碼而將被害人匯入其帳戶之款項
    提領一空；且金融機構帳戶存摺、提款卡及密碼，均個人隨
    身持有保管之物品，衡諸常情，詐騙集團成員如無法確定其
    等持有之金融機構帳戶可任其等自由使用，原帳戶所有人不
    會先一步向銀行掛失止付，為避免辛苦詐得之款項遭銀行凍
    結，尚不致貿然使用竊取或拾得他人遺失之帳戶作為詐騙所
    用之帳戶使用，是以被告所有之前開華南銀行帳戶之存摺、
    提款卡、密碼遭詐騙集團成員利用，除因被告自行交付予他
    人使用外，實無其他可能。從而，前開華南銀行帳戶存摺、
    提款卡、密碼，均係由被告將之交付予詐騙集團成員使用之
    事實，實至為灼明。
  (六)另按行為人對於構成犯罪之事實，預見其發生而其發生並不
    違背其本意者，以故意論，刑法第13條第2 項定有明文。我
    國目前電話詐騙橫行，受害者不計其數，屢經媒體以顯著篇
    幅報導，依一般人通常之知識、經驗，自可瞭解他人要求提
    供金融機構帳戶使用，目的乃為隱匿實際犯罪行為人之身分
    並逃避追查，而極有可能係作為詐騙集團與詐騙取得不法犯
    罪所得之用。況且，今日社會大眾自行向金融機構申請帳戶
    門號使用，均十分便利，且無特殊身分限制，如有使用金融
    機構帳戶之正當用途，自得以本人名義或可信賴之親友申請
    ，苟非具意圖以他人所有之金融機構帳戶從事不法用途，藉
    以逃避查緝，自無隨意購買或借用他人帳戶之理。本案被告
    無任何理由，即將其所有之華南銀行帳戶提供予他人使用，
    是以被告應得預見其行為，將可能幫助他人從事財產犯罪，
    其主觀上具有幫助他人為詐欺犯罪之不確定故意，甚為明確
    。
  (七)綜上所述，本案被告犯罪事證明確，至其所辯前開情詞則均
    不足採信，被告犯行已經證明，應予依法論科。
二、論罪科刑部分：
  (一)按被告提供其所有之銀行帳戶予他人為上開詐欺取財犯行使
    用，雖並未參與犯罪之構成要件行為，然其係以幫助他人犯
    罪之意思，實施詐欺取財構成要件以外之行為，應依刑法第
    30條第1 項論以幫助犯。是核被告所為，係犯刑法第30條第
    1 項、第339 條第1 項之幫助詐欺取財罪。又被告以一幫助
    詐欺之行為，致被害人甲○○、丙○○2 人受騙，乃一行為
    侵害數人之財產法益，應依刑法第55條規定從一重處斷。又
    被告係幫助他人犯罪，爰依刑法第30條第2 項規定，按正犯
    之刑減輕其刑。爰審酌被告明知現今詐騙案件盛行，竟任意
    將自己所有之帳戶提供予詐騙集團成員行騙財物之用，並致
    使偵查機關追訴犯罪困難，被害人求償無門，間接助長詐騙
    犯罪歪風，復參以本案被害人甲○○、丙○○受詐騙金額約
    3 萬餘元等情，並考量被告犯後飾詞否認犯行，顯見其犯後
    態度非佳，毫無悔意，及其素行、犯罪動機、智識程度等一
    切情狀，量處如主文所示之刑，並考量被告為國中畢業，家
    境勉持，現於立大食品公司工作等情〔見警詢筆錄受詢問人
    基本資料欄、證人乙○○於本院審理之證述（本院卷第20、
    145 頁）〕，諭知如主文所示之易科罰金折算標準。
  (二)又被告犯罪後，中華民國九十六年罪犯減刑條例業於96年7
    月4 日公布，於同年月16日起施行，本案被告之犯罪時點為
    95年月至96年1 月11日前某日，係在96年4 月24日減刑基準
    日之前，且所犯之罪核與該條例第2 條第1 項之規定相符，
    復無同條例第3 條限制減刑之除外情形，又按前揭減刑條例
    第5 條不得減刑之情形，按法條文義，應限於該條例施行前
    發布通緝，施行後始緝獲到案者（最高法院81年臺上字第33
    82號判決見解參照），經查，本案被告經本院合法傳拘無著
    ，於97年5 月6 日發布通緝，經於97年5 月23日緝獲到案後
    撤銷通緝，有本院通緝稿、高雄市政府警察局通緝案件移送
    書、高雄市政府警察局調查筆錄、本院訊問筆錄各1 件在卷
    可證（見本院卷第104 、106 至114 、116 至118 頁），因
    被告係於減刑條例施行之後始經本院發布通緝，是以應無同
    條例第5 條規定之適用。從而，爰依該條例第2 條第1 項第
    3 款規定，減其上開宣告刑期二分之一，併宣告易科罰金之
    折算標準。
  (三)另被告提供帳戶予詐騙集團成員，幫助詐騙集團成員詐騙被
    害人丙○○，並使其受騙匯款至被告帳戶內之事實，固不在
    檢察官起訴之範圍內，惟此一部份之事實，與檢察官起訴之
    事實有裁判上一罪關係，為起訴效力所及，自應由本院併予
    審酌，附此敘明。
三、又檢察官97年度偵緝字第1004號併辦意旨另以：被告戊○○
    於前開時間、地點，將其所有之前揭華南銀行帳戶提供予真
    實姓名、年籍不詳之成年人使用。嗣該名成年人所屬之詐騙
    集團成員即於同日晚間9 時許，撥打電話予被害人王鈺婷謊
    稱其係網路拍賣賣家，以被害人王鈺婷之前網路購物操作提
    款機不當誤觸約定轉帳分期扣款為由，要求被害人王鈺婷操
    作提款機解除之，被害人王鈺婷因此陷於錯誤，依對方指示
    分別於同日晚間9 時38分許、晚間11時42分許在臺中逢甲大
    學內郵局提款機操作提款機2 次，而分別匯款29,999 元、2
    9,999 元（共匯款59,998元）至被告戊○○所有之上開帳戶
    中。而被告此部分之犯行，與前開檢察官起訴部分有實質上
    一罪關係，是應移送由本院併案審理等語。惟查：被害人王
    鈺婷受詐騙集團成員詐騙而陷於錯誤後，即依該詐騙集團所
    屬成員指示，前往臺中逢甲大學郵局操作提款機，先轉帳匯
    款29,999元進入另案被告董柏庭所有之臺北富邦銀行帳號00
    000000000000號帳戶中，復前往臺北富邦銀行提款機，轉帳
    匯款17,000元進入同一帳戶中，再回到臺中逢甲大學郵局操
    作提款機，轉帳匯款29,999元進入同一帳戶中，復回到臺北
    富邦銀行提款機，轉帳匯款20,000元進入同一帳戶中等事實
    ，業經被害人王鈺婷於警詢中證述屬實（見警三卷第2 、3
    頁），且有郵局提款機交易明細表、臺北富邦銀行提款機交
    易明細表各2 紙、彰化縣警察局彰化分局刑事案件報告書1
    份在卷可資佐證（見警三卷第4 頁反面、第9 頁）；又被告
    所有之前揭華南銀行帳戶於96年1 月11日雖有2 筆自郵局帳
    戶匯入29 ,999 元之轉帳匯款紀錄，惟經核該2 筆轉帳匯款
    之匯入帳號分別為：「000000000000000 」號、「00000000
    0000000 」號，均非被害人王鈺婷所有之郵局帳戶一節，亦
    有被告所有之前揭華南銀行帳戶存款往來明細表可證（見警
    五卷第5 頁反面）。綜上，被害人王鈺婷當日被詐騙而匯款
    轉入之帳戶，並非被告所有之前揭華南銀行帳戶之事實，自
    堪認定。從而，該真實姓名、年籍不詳之犯罪集團成員所為
    詐騙被害人王鈺婷之犯行，與被告前開犯罪事實即無任何關
    聯，是則此部分之事實即無從由本院併為審理，自應退回由
    檢察官另為適法之處理，附此敘明。
據上論斷，應依刑事訴訟法第299 條第1 項前段，刑法第2 條第
1 項、第30條第1 項前段、第2 項、第339 第1 項、第55條、第
41條第1 項前段，中華民國九十六年罪犯減刑條例第2 條第1 項
第3 款、第7 條，刑法施行法第1 條之1 ，判決如主文。
本案經檢察官丁○○到庭執行職務。
中    華    民    國    97    年     6    月    24    日
                  刑事第十七庭  審判長法  官  洪能超
                                      法  官  林建鼎
                                      法  官  陳思帆
以上正本證明與原本無異。
如不服本判決，應於收受本判決後10日內向本院提出上訴書狀，
並應敘述具體理由，如未敘述上訴理由者，應於上訴期間屆滿後
20 日 內補提理由書狀於本院（均須按他造當事人之人數附繕本
）「切勿逕送上級法院」。
中    華    民    國    97    年     6    月    24    日
                                      書記官  王高山
附錄本案論罪科刑法條全文：
中華民國刑法第339條
意圖為自己或第三人不法之所有，以詐術使人將本人或第三人之
物交付者，處5 年以下有期徒刑、拘役或科或併科1 千元以下罰
金。
以前項方法得財產上不法之利益或使第三人得之者，亦同。
前二項之未遂犯罰之。
中華民國刑法施行法第1條之1
中華民國94年1 月7 日刑法修正施行後，刑法分則編所定罰金之
貨幣單位為新臺幣。
94年1 月7 日刑法修正時，刑法分則編未修正之條文定有罰金者
，自94年1 月7 日刑法修正施行後，就其所定數額提高為30倍。
但72年6 月26日至94年1 月7 日新增或修正之條文，就其所定數
額提高為3倍。


司法院資訊處製作；財團法人民間司法改革基金會備份。
